臺灣臺中地方法院民事判決
109年度訴字第3850號
原      告  翁祥維  


訴訟代理人  劉喜律師  
複  代理人  黃邦哲律師          
被      告  余明禎  
訴訟代理人  林軍男律師
被      告  陳存吉  
上列當事人間請求履行契約等事件，本院於民國110年10月28日
言詞辯論終結，判決如下：
    主      文
一、被告余明禎應將坐落臺中市○○區○○段000地號土地及其上同
    段81建號之建物（門牌號碼臺中市○○區○○路0號）交付予原
    告。
二、被告余明禎應自民國110年9月25日起，至交付前項房地之日
    止，按日給付原告新臺幣貳仟參佰捌拾捌元。
三、被告陳存吉應將坐落臺中市○○區○○段000地號土地上同段81
    建號之建物（門牌號碼臺中市○○區○○路0號）全部騰空遷讓
    返還原告。　　
四、原告其餘之訴駁回。
五、訴訟費用由被告連帶負擔。
六、本判決原告勝訴部分，於原告以新臺幣柒拾參萬肆仟元為被
    告供擔保後，得為假執行；如被告以新臺幣貳佰貳拾萬元為
    原告預供擔保後，得免為假執行。
七、原告其餘假執行之聲請駁回。　　
    事實及理由
甲、程序方面：
　　被告陳存吉經合法通知，無正當理由，未於言詞辯論期日到
    場，核無民事訴訟法第386 條各款所列情形，爰依原告聲請
    ，由其一造辯論而為判決。
乙、實體方面：
壹、原告主張：
一、原告於民國109年4月2日與被告余明禎簽立不動產買賣契約
    書，向被告余明禎購買臺中市○○區○○段000地號土地及其上
    同段81建號之建物（門牌號碼臺中市○○區○○路0號，下稱系
    爭房地），總價新臺幣（下同）8,718,000元。被告余明禎
    係本人到場簽約，並由其妻林金貝陪同。原告已給付全部價
    金（其中尾款220萬元110年9 月24日提存），而被告余明禎
    亦將系爭房地之所有權於109年5 月26日移轉登記予原告；
    兩造本約定於109年11月7日前，原告給付尾款220萬元的同
    時，騰遷完畢點交予原告。惟原告於109年11月7日持面額20
    0萬元之銀行支票及現金20萬元至系爭房地準備辦理點交時
    ，被告余明禎並未將房屋騰空，林金貝更以原告未帶現金之
    理由拒絕受領尾款，且不配合點交，迄今仍拖延不履行，原
    告已於110年9 月 24日220萬元價金提存完畢。爰依約請求
    被告余明禎履約、騰空遷讓系爭房地予原告；並依約請求被
    告余明禎給付自109年11月8日起至109年11月27日止之違約
    金174,360元，及自109年11月28日起，至點交房屋日止按日
    給付8,718元之違約金。
二、原告於109年5月26日取得系爭房地之所有權，而被告陳存吉
    前與被告余明禎之租賃契約已於109年10月31日屆期終止，
    是被告陳存吉對系爭房地已無合法占有權源，惟其仍繼續居
    住於系爭房地内，爰依法請求被告陳存吉遷讓返還房屋。
三、並聲明：
（一）被告余明禎應將系爭房地交付予原告。
（二）被告余明禎應給付原告違約金174,360元，即自起訴狀繕 
      本送達被告翌日起至清償日止，按年息百分之五計算之 
      利息，暨自109年11月28日起至交付前項房地之日止，按 
      日給付違約金8,718元予原告。
（三）被告陳存吉應將系爭房地全部騰空遷讓返還原告。
（四）願供擔保，請准宣告假執行。
貳、被告抗辯：
一、被告余明禎部分：
（一）原告前透過許鳳滿居間，向被告余明禎購買系爭房地，並
      委由王大政為承辦地政士，許鳳滿於109年4月2日，開車
      載被告余明禎夫婦至原告父親之住所，與原告簽訂系爭房
      地不動產買賣契約。原告、許鳳滿與王大政，明知被告余
      明禎並無出售系爭房地之急迫性，且被告余明禎主張應予
      適用自用住宅稅率始同意出售，許鳳滿、王大政復未查證
      系爭房地應適用之稅率，也未提供合法減稅之建議與方式
      予被告余明禎參考並衡量，及據此評估稅賦金額暨調整合
      理之出售價格。許鳳滿、王大政未查明並向被告余明禎告
      知，同有疏失。  
（二）許鳳滿明知本來房客即被告陳存吉欲購買系爭房地，仍未
      跟原告提及，顯有違背仲介職務；王大政於擬定之系爭房
      地買賣契約第11條第2款為不實記載，稱無土地法第104條
      所列優先購買權人存在，且未告知被告余明禎應與被告陳
      存吉協調或放棄優先承買權，導致被告余明禎與被告陳存
      吉衍生優先承買權及遷讓房屋爭議，屬明顯重大瑕疵。
（三）被告余明禎在交易資訊不充足、未有合理充分之審閱與考
      慮時間之急迫情形下，陷於錯誤，以遠低於爭房地周遭成
      交行情之價格(目前行情約有1,100萬至1,200萬元)，即倉
      促同意以8,418,000元出售系爭房地；且導致被告余明禎
      出售系爭房地無法「按自用住宅用地課徵地價稅」，嗣後
      更莫名遭國稅局要求被告應繳納高達近120萬元之增值稅
      ，造成被告余明禎鉅額之買賣價差與多付近80萬元稅賦之
      重大損害。系爭房地簽約時，被告余明禎有急迫輕率、陷
      於錯誤之情形，依法撤銷出賣之意思表示，並請鈞院依民
      法第74條撤銷系爭房地買賣契約。
（四）依約買受人於點交時應以現金給付，但原告同日並未提出
      現金220萬元予被告余明禎之配偶林金貝確認查核，且被
      告陳存吉尚與被告存在優先承買權之爭議(被告余明禎有
      遭求償之損害賠償風險)與遷讓房屋之爭執(無法覓妥適當
      之搬遷地點與時間)，非屬可歸責於被告余明禎之事由，
      以致點交無法完成，原告請求給付違約金，亦顯然無理。
      即便認被告有違約，然原告請求之金額過高，原告在履約
      過程當中，包含其委託之承辦仲介許鳳滿與代書王大政均
      有過失，已如前所述，不應苛由被告余明禎再給付違約金
      。
（五）並聲明：原告之訴均駁回。且陳明：如受不利之判決，願
      供擔保請准宣告免為假執行。
二、被告陳存吉均未於言詞辯論期日到場，亦未提出書狀作何聲
    明或陳述。
肆、本院之判斷：
一、原告主張：其與被告余明禎簽立不動產買賣契約書，向被告
    余明禎購買系爭房地，總價8,718,000元。被告余明禎係本
    人到場簽約，並由其妻林金貝陪同。原告已分別按契約之約
    定給付簽約款150萬元、用印款2,518,000元、完稅款250萬
    元，共計6,518,000元，而被告余明禎亦將系爭房地之所有
    權於109年5 月26日移轉登記予原告；且約定於109年11月7
    日前，原告給付被告余明禎尾款220萬元之同時，被告余明
    禎應將系爭房地點交予原告，惟屆期被告未為點交，原告已
    於110年9 月 24日將220萬元價金提存完畢等情，為被告所
    未爭執，並有原告所提出之原不動產買賣契約書影本節本4
    張（見本院卷第17-23頁）、系爭房地第一類謄本影本2張（
    見本院卷第145-147頁）、本院110年度存字第1748號提存書
    影本1張（見本院卷第245頁），在卷可憑，自堪信為真。
二、原告復主張：被告余明禎依約應點交系爭房地予原告，惟尚
    未點交，依約請求被告余明禎交付；且被告余明禎未交付系
    爭房地已有遲延違約之情事，原告請求被告余明禎依約給付
    違約金；被告陳存吉無權占用原告所有之系爭房地，爰請求
    被告陳存吉返還系爭房地等語，惟原告之主張為被告余明禎
    所否認，並以前詞置辯，是本件所應審究者為：①被告余明
    禎抗辯：系爭買賣契約業經撤銷而無效，有無理由？②原告
    本於買賣契約請求被告余明禎交付系爭房地是否有理由？③
    原告得否請求被告余明禎給付違約金？若得請求，可請求之
    金額為何?④原告訴請被告陳存吉遷讓返還系爭房地有無理由
    ？經查：
　㈠被告余明禎抗辯：系爭買賣契約業經撤銷而無效，並無理由
    ：
　⒈被告余明禎抗辯其係受詐欺，且在急迫輕率下簽約，其得撤
    銷其出賣系爭房地之意思，且已行使撤銷權，系爭買賣契約
    已無效，原告依約請求履行云云，惟被告余明禎之抗辯業為
    原告所否認 ，是被告余明禎就其有受詐欺，且在急迫輕率
    下簽約之事實，自應負舉證之責任。被告余明禎就其抗辯提
    出律師函影本乙份暨回執影本2份（本院卷第63-67頁） 、
    臺中市政府地方稅務局大屯分局回函影本乙份（本院卷第69
    頁）、土地增值稅繳款書影本乙份（本院卷第71頁）、系爭
    房地租賃契約書（本院卷第91-104頁）、協議同意契約書（
    本院卷第105頁）、實價登錄查詢資料（本院卷第107-111頁
    ）等，且舉證人許鳳滿、王大政為證 ，惟查：
　　⑴被告余明禎所提出之律師函影本1份暨回執影本2份（本院
      卷第63-67頁），為被告余明禎委託律師代其回覆原告台
      中台中路郵局存證信函第332號之意見，該部分為被告余
      明禎單方之意見表示，自難以被告余明禎片面單方意見為
      被告余明禎有利之認定。又臺中市政府地方稅務局大屯分
      局回函影本乙份（本院卷第69頁），係被告余明禎曾申請
      適用自用住宅用地課稅，惟於109年4 月17日撤回申請 
　　　，經主管機關函覆同意；而土地增值稅繳款書影本乙份（
      本院卷第71頁），係被告余明禎因系爭買賣，需辦理系爭
      土地所有權移轉登記予原告，於109年5 月5日申請 土地
      增值稅之繳納，並經主管機關核發繳款書，上開書證並無
      法證明被告余明禎有急迫、輕率或無經驗之情事。又系爭
      房地租賃契約書（本院卷第91-104頁）、協議同意契  約
      書（本院卷第105頁），係被告余明禎與被告陳存吉所簽
      之房屋租賃契約，及被告陳存吉同意於接獲被告余明禎之
      通知後，即配合被告余明禎與買方進行交屋之需要，無條
      件搬遷並騰 空房屋返還被告余明禎，該等書證亦無法為
      被告余明禎有利之認定。至於實價登錄查詢資料（本院卷
      第107-111頁）係臺中市○○區○○路0○000號附近 自 102年
      至109年5 月間，房地之交易登錄紀錄，惟該等紀錄之實
      際交易內容不明，與本件交易條件是否完全一致，亦不可
      知，實難以該等書證為被告余明禎有利之認定。
　　⑵又證人許滿到庭結證稱：「．．我擔任仲介．．仲介費是買賣
      價850 萬元減掉817 萬元的差額，賣方要給我仲介費．．買
      方要給我8 萬元．．我跟被告余明禎的太太即林金貝是教會
      的姊妹，．．林金貝說只賣800 萬元．．後來我就想到翁從文
      要買房子，就把資料傳給翁從文，問他要不要來買．．翁從
      文．．他說可以買，．．我有跟林金貝講，她有表示同意。．．
      （．．仲介多久．兩造才簽定買賣契約？）109 年4 月1 日
      去仲介，隔天早上就簽約了，之前林金貝請我們幫她禱告
      ，是在109年3月初。．．因為林金貝說房客的租約到109 年
      10月31日，所以把交屋延到109 年11月7 日，並且交付價
      金．．林金貝剛開始說是800 萬元，我知道翁從文會殺價，
      並且其中有仲介費要加進去，所以我跟林金貝建議850 萬
      元．．買方就把價金減到841 萬多元。．．簽約當天代書有跟
      賣方說明得很清楚，有說明一般或自住的稅率差別．．代書
      說如果要依照自住稅率報費的話，需要符合自住的情形。
      ．．（出賣人於簽約過程中，是否有表示如不能適用自用住
      宅稅率即不出售系爭房地？）沒有。．．後來買方有幫賣方
      出30萬元的增值稅．．（仲介簽訂本件買賣契約之前，有沒
      有提供附近的成交行情給被告余明禎？）沒有。．．在簽約
      當天，代書有計算一般及自用費率給賣方看．．林金貝也有
      跟代書說．．他們先用自用送，不行再改為一般。．．」等語
      （詳見本院卷第 198-205頁。），依證人許鳳滿前述證述
      內容，被告余明禎原本欲出售予房客之售價為800萬元，
      惟房客無法承購，其109年3月初轉請證人許鳳滿仲介，經
      證人許鳳滿仲介之結果本以8,418,000元出售，再因原告
      補貼30萬元增值稅款，而以8,718,000元為總價，且洽商
      過程中，辦理過戶之地政士有告知土地增值稅之計算方式
      及估算，被告余明禎並無表示如不能適用自用住宅稅率即
      不出售之情事存在，是依證人許鳳滿之證述內容亦無法為
      被告余明禎有利之認定。
　　⑶另證人王大政亦到庭結證稱： 「．．第一次約定為8,418,00
      0 元，後來因為增值稅的問題，從中協調，買方再補貼賣
      方30萬元，總價改為賣方同意用一般稅率課徵增值稅，總
      價金改為8,718,000 元。．．賣方剛簽約的時候用住宅稅率
      ，我跟賣方說自用住宅稅率要符合一生一次、沒有出租、
      戶籍在當地，賣方跟我說房子是給她朋友住，沒有收租金
      ，我說可以，就拿聲明書給賣方，請她拿給住的人，請住
      戶聲明沒有給付租金。後來過沒幾天晚上，賣方請她女兒
      跟我講電話，．．她才跟我說房子確實有出租給他人、有拿
      租金，我就跟她說這樣子就不適用自用住宅稅率，賣方女
      兒就問我可不可以協調一下，看要怎麼處理，後來我居間
      協調，請買方再出30萬元給賣方，補貼增值稅，賣方也同
      意用一般住宅稅率申報增值稅。（出賣人於簽約過程中，
      是否有表示如不能適用自用住宅稅率即不出售系爭房地？
      ）沒有。．．（系爭房屋有沒有依約點交？沒有點交原因為
      何？）沒有，因為承租人沒有搬走。（於109年4月2日簽
      訂契約時，賣方是否曾表示不賣？或對價金總額有表示過
      意見？）都沒有．．賣方太太在交屋前，有傳信息給我說增
      值稅要多繳50萬元，要買方再付給她，她才要交屋。買方
      認為賣方要求過多，沒有同意。．．（在買賣過程當中，證
      人有跟林金貝解說過自用住宅用地稅率的相關法律規定嗎
      ？）簽約的時候就有講了，我在109 年4 月1 日有在網路
      查詢試算給林金貝看，．．點交前兩天，我有跟林金貝講買
      主有去開銀行本票，．．林金貝也說可以。點交當天，林金
      貝才說要用現金．．簽約完之後，我把契約書給他們看，等
      他們看完之後，我再解釋，我也有逐條解釋．．（最後一頁
      雙方簽名地方，賣方部分余明禎簽名後面，有加註搬遷時
      間雙方再議的字眼，這是在何時寫的？）這是簽約時，我
      逐條解釋完，請他們簽名，被告余明禎簽完名就自己加註
      下去．．等到交稅款的時候，賣方說希望他租給他人的到期
      日到10月底，希望這期間租金再給他收，後來我跟買方建
      議，就讓賣方收到租金期滿，再往後延7 天讓他清空，所
      以最後點交期間才會約定109 年11月7 日，．．」等語（詳
      見本院卷206-213頁）。依證人王大政前述證述內容，兩
      造就買賣價金已充分討論，訂約時證人王大政已逐條向買
      賣雙方解釋契約內容，並就增值稅之徵收方式向賣方說明
      並加以試算，且買方於訂約後就賣方表示增值稅金過高一
      節，也與賣方取得共識由買方補貼賣方30萬元，買方乃將
      購買之價金提高為8,718,000元，足見被告余明禎於出售
      時，就買賣雙方之條件知之甚明，其就出售之價金及應繳
      之增值稅義務均已 明知，系爭買賣並無顯失公平之情事
      。
　㈡被告余明禎既未能舉證證明，其於系爭買賣之過程中有受詐
    欺而為意思表示之情事，亦未能舉證證明有急迫、輕率或無
    經驗，而與原告為給付之約定，依當時情形顯失公平之情事
    ，被告余明禎事後辯稱：其簽訂系爭買賣有受詐欺之情事，
    其得撤銷出賣之意思表示，且已撤銷出賣之意思表示；及其
    有遭原告之暴利行為，請法院撤銷其法律行為云云，均無可
    採。是被告余明禎抗辯系爭買賣契約業已撤銷，其無履行義
    務云云，自無理由。
二、按物之出賣人，負交付其物於買受人，並使其取得該物所有
    權之義務；買受人對於出賣人，有交付約定價金及受領標的
    物之義務；因契約互負債務者，於他方當事人未為對待給付
    前，得拒絕自己之給付，但自己有先為給付之義務者，不在
    此限，民法第348條第1項、第367條、第264條第1項分別定
    有明文。是以於買賣契約中，出賣人及買受人之主給付義務
    各為交付其物並移轉所有權及給付價金並受領標的物，於一
    方未為給付前，他方得主張同時履行抗辯拒絕給付，惟買方
    於言詞辯論終結前已為給付價金，賣方即不得再為同時履行
    抗辯。本件原告起訴時雖主張被告余明禎應於原告給付220
    萬元價金後將系爭房地交付原告，惟原告已於110年9月24日
    提存220萬元價金清償完畢，已如前述，是原告主張被告不
    得再行使同時履行抗辯，應屬可採。原告依約請求被告交付
    系爭房地，洵屬可採。
三、依據系爭不動產買賣契約第9條第2款約定：「出賣人因可歸
    責於自己之事由，致違反本契約之約定，經買受人定期催告
    仍不履行者，買受人除得解除契約外，亦得請求出賣人加倍
    返還已收之所有價金，作為懲罰性違約金，如尚有其他損害
    ，並得請求賠償。」、同條第3款約定：「有第一、二款之
    情事，經他方催告而於催告期間履行者，應按每日以買賣總
    價款千分之一支付遲延違約金。」、同條第4款約定：「第
    一、二、三款違約金以不超過買賣總價款百分之十五為限。
    」。查：
　㈠按「因契約互負債務者，於他方當事人未為對待給付前，得
    拒絕自己之給付，民法第264 條第1項前段定有明文。又債
    務人享有同時履行抗辯權者，在未行使此抗辯權以前，仍可
    發生遲延責任之問題，必須行使以後始可免責（最高法院 5
    0 年台上字第 1550 號判決意旨參照），是債務人得主張同
    時履行抗辯者，未行使其抗辯權前，固可發生遲延責任，然
    於其合法提出同時履行之抗辯後，其遲延責任即溯及免除，
    甲主張同時履行抗辯時，應溯及免除甲之遲延責任。」（最
    高法院107年度第8次民事庭會議決議參照）。
  ㈡本件兩造於109年11月7日約定點交房地時，因被告余明禎認
    原告未依約給付現金220萬元，拒絕收受原告交付之現金20
    萬元及200萬元支票，而未將系爭房地點交予原告之事實，
    為原告所不爭執，雖原告主張其交付之現金20萬元及200萬
    元支票符合約定給付內容，被告余明禎拒絕受領無理由等
　　語，並提出被告余明禎之配偶林金貝與證人王大政之LINE截
    圖影本3張（見本院卷第25-29頁） 、LINE截圖影本1張（見
    本院卷第31頁）、錄影光碟1張（見本院卷第33頁）、錄影
    譯文影本2張（見本院卷第35-37頁）為證，然被告余明禎拒
    絕受領固無理由，惟此僅是被告余明禎應負受領遲延之責任
    ，依法原告之危險負擔僅就故意及重大過失負其責任，並得
    免去給付遲延負擔利息之責，及縮小孳息返還之範圍等，然
    原告之給付責任仍然存在，於原告給付完畢前，被告余明禎
    仍得為同時履行抗辯，此觀諸原告之起訴聲明亦為同時履行
    抗辯之聲明即可知，是於被告余明禎行使同時履行抗辨權之
    場域，於原告履行給付前，依前述決議意旨，被告余明禎並
    不負給付遲延之責。原告既於110年9月24日給付完畢，則被
    告余明禎應從110年9月25日起始負給付遲延之責，是原告主
    張被告余明禎應自110年9月25日起至交付系爭房地之日，依
    約給付違約金，應屬有據，惟原告逾此期間之違約金主張，
    尚屬無據。
  ㈢依前述系爭不動產買賣契約第9條第2、3款約定，賣方違反交
    付系爭房地時，每逾一日（自逾期日起至完全給付日止）應
    按買方已繳房地價款千分之一計算違約金給付買方。本件原
    告已繳付8,718,000元之價款予被告余明禎，如依此條項計
    算，被告余明禎應自110年9月25日起每日給付原告8,718元
    之違約金，惟被告余明禎主張違約金過高，請求予以酌減等
    語。而按約定之違約金額過高者，法院得減至相當之數額，
    民法第252條定有明文。又按約定之違約金是否過高，應就
    債務人若能如期履行債務時，債權人可得享受之一切利益為
    衡量之標準，而非以僅約定1日之違約金額若干為衡量之標
    準；又是否相當仍須依一般客觀事實、社會經濟狀況及當事
    人所受損害情形，以為酌定標準，而債務已為一部履行者，
    亦得比照債權人所受利益減少其數額（最高法院51年台上字
    第19號、49年台上字第807號判決意旨參照）。本件審酌被
    告余明禎雖未能依約履行交付系爭房地之義務，惟就系爭買
    賣已依約履行移轉所有權登記予原告，並斟酌原告未能受領
    系爭房地失去占有使用之利益，及現今之社會經濟狀況等一
    切情狀，認原告請求每日8,718元之違約金，顯屬過高，應
    酌減至每日2,388元（即以原告交付價金年息百分之十計算
    每日違約金之金額）為適當，原告逾此範圍之請求，則無理
    由，應予駁回。
四、又「所有人對於無權占有或侵奪其所有物者，得請求返還之
    。對於妨害其所有權者，得請求除去之。有妨害其所有權之
    虞者，得請求防止之。」民法第767條第1項定有明文。本件
    原告已於109年5月26日移轉登記為所有權人，已如前  述，
    被告陳存吉未到庭抗辯，惟被告余明禎提出系爭房地租賃契
    約書（見本院卷第91-104頁）抗辯其有將系爭房屋出租予被
    告陳存吉，然為原告所否認，且依前述租賃契約書，被告余
    明禎係於109年10月31日將系爭房屋出租予被告陳存吉，此
    時被告余明禎並非系爭房地之所有權人，且其明知要交付系
    爭房地予原告，其竟於109年10月31日將系爭房屋出租予被
    告陳存吉，該租賃契約對原告不生拘束力，被告陳存吉自不
    得以該租賃契約之存在對抗原告，是原告主張被告陳存吉無
    權占用其所有之房屋，於法有據，原告訴請被告陳存吉騰空
    遷讓交付系爭房屋，於法有據。又被告余明禎係將系爭房屋
    出租予被告陳存吉使用收益，而未出租系爭土地予被告陳存
    吉，被告陳存吉僅因使用系爭房屋而於物理上一併占用該房
    屋所在之土地，是原告僅得訴請被告陳存吉騰空遷讓返還系
    爭房屋，原告訴之聲明中請求被告陳存吉交付系爭土地，尚
    屬無據，附此敘明。
五、綜上所述，原告①依據系爭不動產買賣契約及民法348條第1
    項之規定，請求被告余明禎應將系爭房地交付原告，為有理
    由；②原告依據系爭不動產買賣契約第9條第2、3款違約金條
    款約定，請求被告余明禎應自110年9月25日起至交付系爭房
    地予原告之日止，按日給付2,388元之違約金，為有理由；③
    原告本於系爭房屋之所有權物上請求權訴請被告陳存吉騰空
    遷讓返還系爭房屋予原告，為有理由，惟原告逾此範圍之請
    求，則無理由，應予駁回。
六、又就原告勝訴部分，原告及被告余明禎均陳明，願供擔保請
    准宣告假執行及免為假執行宣告，核無不符，爰酌定相當擔
    保金額，併准許之；而被告陳存吉返還系爭房屋之義務，實
    與被告余明禎交付系爭房屋之義務，屬同一給付，爰一併依
    職權宣告被告陳存吉得供擔保後，免為假執行。至於原告敗
    訴部分，其假執行之聲請失所附麗，應予駁回。另原告之訴
    雖經部分駁回，惟經駁回部分，乃附帶請求之違約金，依民
    事訴訟法第77條之2第2項規定，該部分本不併算其訴訟標的
    價額，毋庸繳納裁判費，是本件訴訟費用，仍酌定全部由被
    告負擔。又被告二人就系爭房屋之交付義務，本屬同一給付
    之義務，由被告任一人完成給付，原告之訴訟目的即已達成
    ，已如前述，本院衡諸上情，認訴訟費用部分應由被告二人
    負連帶給付之責，併予說明。
七、本件事證已臻明確，兩造其餘主張陳述及所提之證據暨攻擊
    防禦方法，經本院審酌後，認為與本案判斷結果無影響，爰
    不予一一論述，附此敘明。
伍、訴訟費用負擔及假執行宣告之依據：民事訴訟法第79條、第
    85條第2項、第390條第2項、第392條第2項。
中　　華　　民　　國　 110　　年　　11　　月　　 25　日
                  民事第三庭    法  官  王金洲
正本係照原本作成。
如對本判決上訴，須於判決送達後20日內向本院提出上訴狀。如
委任律師提起上訴者，應一併繳納上訴審裁判費。
中　　華　　民　　國　110　　年　　11　　月　　 25　日
                                書記官  吳欣叡